臺灣苗栗地方法院刑事判決
111年度簡上字第25號
上  訴  人  
即  被  告  鄭勝文



                    （另案於法務部○○○○○○○○○○○執行中）
上列上訴人即被告因毀損案件，不服本院於中華民國111年2月10
日所為111年度苗簡字第79號第一審刑事簡易判決（聲請簡易判
決處刑案號：臺灣苗栗地方檢察署110年度偵字第7471號），提
起上訴，本院管轄第二審之合議庭判決如下：
    主    文
原判決撤銷。
鄭勝文犯毀損他人物品罪，累犯，處拘役拾日，如易科罰金，以
新臺幣壹仟元折算壹日。
    犯罪事實及理由
一、本案經本院審理結果，認第一審判決就犯罪事實之認定、證
    據之論述均無不當。就本案犯罪事實、證據，均引用附件第
    一審刑事簡易判決書之記載。
二、上訴意旨略以：被告已與告訴人蘇俊源成立和解，請求改為
    更輕之判決等語。
三、論罪科刑及撤銷改判之理由：
  ㈠核被告所為，係犯刑法第354條之毀損他人物品罪。
  ㈡按刑法第47條第1項有關累犯加重本刑之規定，不生違反憲法
    一行為不二罰原則之問題。惟其不分情節，基於累犯者有其
    特別惡性及對刑罰反應力薄弱等立法理由，一律加重最低本
    刑，於不符合刑法第59條所定要件之情形下，致生行為人所
    受之刑罰超過其所應負擔罪責之個案，其人身自由因此遭受
    過苛之侵害部分，對人民受憲法第8條保障之人身自由所為
    限制，不符憲法罪刑相當原則，牴觸憲法第23條比例原則。
    於此範圍內，有關機關應自本解釋公布之日起2年內，依本
    解釋意旨修正之。於修正前，為避免發生上述罪刑不相當之
    情形，法院就該個案應依本解釋意旨，裁量是否加重最低本
    刑，司法院釋字第775號解釋文參照。經查，被告前因恐嚇
    取財、妨害自由、傷害等案件，經本院以106年度聲字第104
    0號裁定應執行有期徒刑2年9月確定，於民國107年10月21日
    假釋期滿未經撤銷視為執行完畢，有臺灣高等法院被告前案
    紀錄表在卷可查。是被告因前案經法院判處罪刑確定，並於
    徒刑執行完畢後，5年內故意再犯本案有期徒刑以上之罪，
    自構成累犯。本院審酌被告就前案所違犯之罪包含侵害他人
    法益之妨害自由、傷害等罪，竟於前案執行完畢後，不思自
    省、謹慎篤行，貿然為本案毀損犯行，顯見被告未能從前案
    之刑事處遇獲取教訓，對刑罰之反應力薄弱、主觀惡性亦屬
    重大，認本案被告所為犯行，應依刑法第47條第1項規定加
    重其刑。
  ㈢原審認被告上開犯行罪證明確，予以論罪科刑，判處被告有
    期徒刑3月，如易科罰金，以新臺幣（下同）1,000元折算1
    日，固非無見。惟查，被告業於111年1月30日與告訴人成立
    和解、給付賠償金12,000元予告訴人，具體填補告訴人因本
    案所受之損害，並獲告訴人原諒、同意對被告從輕量刑一情
    ，業據告訴人陳述明確（見本院卷第60頁），並有和解書附
    卷足憑（見本院卷第71頁）。是本案量刑之基礎事實業已變
    更，被告提起上訴，認原審判決量刑過重，尚非無據，為有
    理由，原審判決有此未洽之處，自應由本院合議庭將原判決
    予以撤銷改判。
  ㈣爰以行為人之責任為基礎，審酌被告因故與告訴人存有嫌隙
    ，竟不思謹慎行事，恣意撿拾石頭丟擲告訴人住處玻璃窗及
    後門而損壞，所為實已對他人財物造成損害，應予非難；兼
    衡其犯後坦承犯行、並與告訴人成立和解之態度，暨犯罪之
    動機、手段、目的，另自陳高中肄業之智識程度，於另案入
    監執行前從事理髮業、每月收入約5至6萬元之家庭經濟狀況
    （見本院卷第67頁）等一切情狀，量處如主文第2項所示之
    刑，並諭知易科罰金之折算標準，以資懲儆。
據上論斷，應依刑事訴訟法第455條之1第1項、第3項、第369條
第1項前段、第373條、第299條第1項前段，刑法第354條、第47
條第1項、第41條第1項前段，刑法施行法第1條之1第1項，判決
如主文。
本案經檢察官邱舒虹聲請以簡易判決處刑，檢察官林宜賢到庭執
行職務。
中    華    民    國   111    年    5     月   19     日
                  刑事第四庭  審判長法  官  羅貞元

                                    法  官  紀雅惠

                                    法  官  申惟中
以上正本證明與原本無異。
不得上訴。
                                    書記官　陳邦旗
中　　華　　民　　國　　111 　年　　5 　　月　　19　　日

附件：